【裁判字號】    89,易,33
【裁判日期】    890607
【裁判案由】    毒品危害防制條例
【裁判全文】
臺灣宜蘭地方法院刑事判決                            八十九年度易字第三三號
    公  訴  人  臺灣宜蘭地方法院檢察署檢察官
    被      告  甲○○
右列被告因違反毒品危害防制條例案件，經檢察官提起公訴 (八十八年度毒偵緝字第
一一一號、八十八年度毒偵字第四七三號)，本院判決如左：
    主  文
甲○○連續施用第二級毒品，累犯，處有期徒刑拾月，扣案之甲基安非他命壹包（淨
重零點柒陸公克，包裝重零點貳捌公克）、參包（淨重參點捌伍公克，包裝重壹點零
肆公克）均沒收銷燬之；又施用第一級毒品，累犯，處有期徒刑拾月，扣案之海洛因
壹包（淨重零點零零貳公克，包裝重零點壹捌公克），沒收銷燬之。應執行有期徒刑
壹年陸月，扣案之甲基安非他命壹包（淨重零點柒陸公克，包裝重零點貳捌公克）、
參包（淨重參點捌伍公克，包裝重壹點零肆公克）及海洛因壹包（淨重零點零零貳公
克，包裝重零點壹捌公克），均沒收銷燬之。
    事  實
一、甲○○曾於民國八十六年間曾因違反麻醉藥品管理條例案件及竊盜案件，經本院
    分別判處有期徒刑六月、三月確定，嗣經定應執行刑為有期徒刑八月確定，甫於
    八十七年六月一日執行完畢，猶不知悔改，復於八十六年間因違反毒品危害防制
    條例案件，經台灣高等法院以八十七年度上易字第二八九一號，裁定付觀察勒戒
    後，認無繼續施用毒品傾向，經台灣高等法院以八十七年上易字第二八九一號判
    決免刑確定在案；又於八十七年間復因施用毒品甲基安非他命，經本院以八十七
    年毒聲字第四二七號裁定付觀察勒戒後，認無再繼續施用毒品傾向，經台灣宜蘭
    地方法院檢察署於八十八年一月二十八日以八十七年度偵字第三ＯＯ二號為不起
    訴處分確定在案，復基於施用第二級毒品甲基安非他命之概括犯意，於八十八年
    五月間至八十八年十一月三十日晚間十時許止，連續在宜蘭縣宜蘭市「賓城」賓
    館內施用甲基安非他命多次。甲○○又另行基於施用第一級毒品海洛因（以下簡
    稱海洛因）之犯意，於八十八年十一月三十日晚上十時許，在前開地點將海洛因
    放於香煙內之方式施用海洛因，而三犯之。嗣分別於同年八月二十九日十一時及
    十二月一日十一時許，宜蘭縣警察局宜蘭分局民族派出所及宜蘭縣員山鄉○○路
    十九之二號前，為警查獲，並扣得甲基安非他命一包（淨重Ｏ‧七六公克，包裝
    重Ｏ‧二八公克）、三包（淨重三‧八五公克，包裝重一‧Ｏ四公克）及海洛因
    一包（淨重Ｏ‧ＯＯ二公克，包裝重Ｏ‧一八公克）。
二、案經宜蘭縣警察局羅東分局及宜蘭分局報告台灣宜蘭地方法院檢察署檢察官偵查
    起訴。
    理  由
一、右揭連續施用甲基安非他命及施用海洛因之事實，業據被告甲○○於本院審理時
    坦承不諱，且有扣案之甲基安非他命一包（淨重Ｏ‧七六公克，包裝重Ｏ‧二八
    公克）、三包（淨重三‧八五公克，包裝重一‧Ｏ四公克）及海洛因一包（淨重
    Ｏ‧ＯＯ二公克，包裝重Ｏ‧一八公克）足資佐證，並有法務部調查局鑑定通知
    書二紙、宜蘭縣衛生局安非他命及嗎啡尿液檢驗單三紙、法務部調查局檢驗通知
    書一紙、台灣宜蘭看守所附設勒戒處所八十八年十二月一日受觀察勒戒人採尿登
    記簿附卷足稽。被告前因先後二次施用毒品案件，經台灣高等法院及台灣宜蘭地
    方法院分別以八十七年度上易字第二八九一號及八十七年度毒聲字第四二七號裁
    定送觀察、勒戒後，均認無繼續施用毒品之傾向，而於八十七年八月六日及八十
    八年一月二十八日分別經台灣高等法院以八十七年度上易字第二八九一號免刑判
    決及宜蘭地方法院檢察署以八十七年度偵字第三ＯＯ二號處分不起訴確定，有該
    免刑判決、不起訴處分書及被告之台灣高等法院檢察署刑案紀錄簡覆表附卷足憑
    。被告於五年內三犯毒品危害防制條例第十條第一項、第二項之罪，罪證明確，
    應予依法論科。
二、核被告所為，係犯毒品危害防制條例第十條第二項之施用第二級毒品罪及同法同
    條第一項之施用第一級毒品罪，公訴人就被告所犯施用第一級毒品罪部分，認係
    犯毒品危害防制條例第十一條第一項之罪名，此部分起訴法條尚有未洽，應予變
    更。被告持有毒品之低度行為，為施用之高度行為所吸收，不另論罪。又其多次
    施用第二級毒品甲基安非他命之行為，時間密接、犯罪構成要件相同，顯係基於
    概括犯意為之，應依連續犯規定論處，並加重其刑。另被告所犯前揭二罪之間，
    犯意各別，罪名不同，應分論併罰。查被告有事實欄所載之犯罪科刑執行情形，
    有被告之台灣高等法院檢察署刑案紀錄簡覆表及台灣高等法院被告全國刑案紀錄
    表附卷足憑，其受有期徒刑執行完畢後，於五年內再犯有期徒刑以上之右開二罪
    ，均為累犯，應均依刑法第四十七條之規定遞加重其刑（連續施用第二級毒品部
    分遞加重其刑）。爰審酌被告曾因二次施用第二級毒品，經送觀察勒戒後，竟仍
    不知悛悔，復再施用海洛因及連續施用甲基安非他命之犯罪動機、目的、手段、
    對國家社會所生之危害，及其犯罪後坦承犯行之態度等一切情狀，分別量處如主
    文所示之刑，並定其應執行之刑，以示懲儆。至扣案如事實欄所示之甲基安非他
    命與海洛因，分屬毒品危害防制條例第二條第二項第一款及第二款所稱之毒品，
    應依毒品危害防制條例第十八條第一項前段規定，均沒收銷燬之。
據上論斷，應依刑事訴訟法第二百九十九條第一項前段、第三百條，毒品危害防制條
例第十條第二項、第一項、第十八條第一項前段，刑法第十一條前段、第五十六條、
第五十一條第五款、第四十七條，判決如主文。
本案經檢察官吳慧蘭到庭執行職務
中    華    民    國      八十九        年      六      月      七      日
                                  臺灣宜蘭地方法院刑事第二庭
                               審判長   法  官  黃  永  勝
                                        法  官  林  俊  廷
                                        法  官  郭  淑  珍
右正本證明與原本無異。
如不服本判決，應於判決送達後十日內，向本院提出上訴狀。（應附繕本）
                                        書記官  陳  淑  宜
中    華    民    國      八十九        年      六      月      九      日


司法院資訊處製作；財團法人民間司法改革基金會備份。
